# 同一控制下吸收合并所有者权益变动表如何编制

提问人：一枚审计人 时间：2018-05-16 21:27:02
最近在做一个项目，发生同一控制下吸收合并（子公司吸收合并最终控制方下边的一个子公司），请教在编制合并层面所有者权益变动表时如何调整上期数

回答人：chenyiwei
其实很简单，将被吸收公司历史上的权益变动当作合并主体自身的权益变动予以体现，反映在合并权益变动表中原先的相应项目中即可。

提问人：一枚审计人 时间：2018-05-20 16:07:06
那对应形成的资本公积也是在：本期增减变动金额项目中？

回答人：chenyiwei
是。